臺灣臺北地方法院民事判決　　　　　　　　　　　　九十三年度訴字第二五八九號
　　原　　　告　國泰世華商業銀行股份有限公司
　　法定代理人　甲○○
　　訴訟代理人　乙○○
　　被　　　告　丙○○
當事人間請求信用卡消費款事件，本院於民國九十三年七月十五日言詞辯論終結，判
決如左：
    主  文
被告應給付原告新臺幣伍拾壹萬伍仟佰玖拾貳元，及其中新臺幣參拾肆萬零參佰壹
拾捌元自民國九十三年六月九日起至清償日止，按年息百分之十九點七計算之利息，
及自民國九十三年六月九日起至民國九十三年七月十五日止，按月計付新臺幣壹仟貳
佰陸拾陸元。
原告其餘之訴駁回。
訴訟費用由被告負擔。
    事實及理由
壹、原告起訴主張：
一、被告丙○○分別於民國九十一年一月二十四日簽立契約向訴外人匯通銀行（匯通
    銀行於九十一年六月三日更名為國泰商業銀行股份有限公司）申請ＭＡＳＴＥＲ
    信用卡（卡號：0000000000000000號），嗣於九十一年十二月
    二十七日復簽立契約，向訴外人世華聯合商業銀行股份有限公司申請ＶＩＳＡ信
    用卡（卡號：0000000000000000號）及ＭＡＳＴＥＲ信用卡（
    卡號：0000000000000000號），並同時申請代償信用卡（卡號
    ：0000000000000000號），約定於九十一年十二月三十日起代
    償被告於中國信託商業銀行之信用卡欠款。而國泰商業銀行股份有限公司已於九
    十二年六月二十六日經財政部核准，與世華聯合商業銀行股份有限公司合併，並
    以世華聯合商業銀行股份有限公司為存續銀行，承受國泰商業銀行股份有限公司
    之一切權利義務，並於九十二年十月二十七日更名為國泰世華商業銀行股份有限
    公司（即原告）。
二、依兩造間信用卡約定條款，被告領用信用卡後，即得於特約商店記帳消費，但各
    月消費款應於當期繳款截止日前清償，或以循環信用方式繳付最低應繳金額，逾
    期清償者，除喪失期限利益外，應另計付原告按年息百分之十九點七計算之利息
    暨按月繳付以當期未繳清帳款金額之百分之二點五計算之違約金。兩造間代償約
    定條款則規定，就原告代償款項，係以代償後，前二十四個月內按月計收代償餘
    額百分之一點一計算之手續費（該二十四個月內不計收利息），上開二十四個月
    期間屆滿，除仍按月收取上開手續費外，尚未清償之代償帳款，應於當期繳款截
    止日前清償，或以循環信用方式繳付最低應繳金額，逾期清償者，喪失期限利益
    ，並應計付原告按年息百分之十九點七計算之利息暨按月繳付以當期未繳清帳款
    金額之百分之二點五計算之違約金；並均合意以本院為第一審管轄法院。
三、詎被告至九十三年六月八日止，就信用卡消費帳款部分，共積欠新臺幣（下同）
    三十八萬五千三百四十元（含本金三十四萬零三百一十八元、利息二萬七千五百
    三十五元、違約金八千三百八十六元以及手續費九千一百零一元）；代償帳款部
    分，共積欠一十三萬零五十二元（本金一十一萬五千零九十一元、違約金八千六
    百三十一元以，代償手續費六千三百三十元）；迭經原告催討無效，爰依兩造契
    約關係起訴。
四、爰此聲明：被告應給付原告五十一萬五千三百九十二元，及其中三十四萬零三百
    一十八元自九十三年六月九日起至清償日止，按年息百分之十九點七計算之利息
    ；及自九十三年六月九日起至九十三年十二月二十九日止，按月計收以一十一萬
    五千零九十一元之百分之一點一計算之手續費，並自九十三年十二月二十九日起
    至清償日止，按年息百分之十九點七計算之利息。
貳、被告抗辯：因渠目前並無工作收入，所以希望原告能給予渠一些時間處理本件債
    務等語。並聲明：駁回原告之訴。
參、得心證之理由：
一、按當事人得以合意定第一審管轄法院，但以關於由一定法律關係而生之訴訟為限
    ，前項合意，應以文書為之，民事訴訟法第二十四條定有明文。依兩造信用卡約
    定條款第二十六條、代償約定條款「餘額代償約定條款」第十三項約定，兩造就
    各該契約所生訴訟，均合意由本院為第一審管轄法院，是以原告向本院提起本件
    訴訟，核與首揭規定，尚無不合。
二、本件原告主張之事實，已據其提出信用卡申請書、信用卡約定條款、代償卡申請
    書、代償卡約定條款、信用卡消費帳款債權明細表、歷史帳單彙總查詢表、九十
    二年一月信用卡對帳單等件為證，復為被告於言詞辯論時所不爭執，依民事訴訟
    法第二百八十條第一項前段規定，視同自認，自堪信為真實。
三、查，持卡人依約應於繳款截止日繳付信用卡交易款項，得繳最低應繳金額，其餘
    帳款計入循環信用，利息為年息百分之十九點七，若有遲延，並得按月計收百分
    之二點五之違約金。另，信用卡代償申請人於發卡後二十四個月內，應按月繳付
    以代償餘額百分之一點一計算之手續費，並得繳最低應繳金額，其餘帳款計入循
    環信用，利息按年息百分之十九點七計付，若有遲延，並得按月計收百分之二點
    五之違約金。此分別為兩造信用卡約定條款、代償卡約定條款所約定，而本件被
    告（即持卡人、信用卡代償申請人）積欠原告信用卡消費款及代償帳款，未於期
    限內償還已如前述，被告自應負清償責任。
四、惟按，「請求將來給付之訴，以有預為請求之必要者為限，得提起之。」民事訴
    訟法第二百四十六條定有明文。而本件原告主張被告就被告所欠代償帳款應自九
    十三年七月十六日起至九十三年十二月二十九日止，按月給付代償餘額百分之一
    點一計算之手續費，及自九十三年十二月二十九日起至清償日止，按年息百分之
    十九點七計算之利息方面，逾本院九十三年七月十五日言詞辯論期日部分，清償
    期尚未屆至，係將來給付之訴，然原告就上開代償帳款之未到期手續費及利息請
    求，是否具有預為請求之必要，並未舉證以實其說，是原告該部分之請求並非適
    法。因此，原告主張被告應自九十三年七月十六日起至九十三年十二月二十九日
    止，按月給付以十一萬五千零九十一元之百分之一點一計算之手續費（即每月一
    千二百六十六元，元以下四捨五入），並自九十三年十二月二十九日起至清償日
    止，按年息百分之十九點七計算之利息，於自九十三年六月九日起至九十三年七
    月十五日止之範圍內，為有理由，逾此部分，為無理由。
五、從而，原告依據前述各該契約關係，請求被告給付五十一萬五千三百九十二元，
    及其中三十四萬零三百一十八元自九十三年六月九日起至清償日止，按年息百分
    之十九點七計算之利息，及自九十三年六月九日起至九十三年七月十五日止，按
    月計付一千二百六十六元，為有理由，應予准許，逾此部分，為無理由，應予駁
    回。
肆、訴訟費用負擔之依據：民事訴訟法第七十九條。
中　　　華　　　民　　　國　　九十三　　年　　　七　　　月　　  三十  　日
                              　民事第六庭審判長法　官　  林惠瑜
　　　　　　　　　　　　　　　　　　　　　　　  法　官　  詹駿鴻
  　　　　　　　　　　　　　　　　　　　　　　　法　官　  姚念慈
右為正本係照原本作成。
如不服本判決應於送達後二十日內依對造人數檢具繕本向本院提出上訴狀上訴於臺灣
高等法院。
中　　　華　　　民　　　國　　九十三　　年　　　八　　　月　　　三　　　日
                                                書記官    朱俶伶
